【裁判字號】    98,交聲,39
【裁判日期】    980204
【裁判案由】    違反道路交通管理處罰條例聲明異議
【裁判全文】
臺灣新竹地方法院交通事件裁定          98年度交聲字第39號
移送機關即
原處分機關  交通部公路總局新竹區監理所新竹市監理站
異  議  人
即受處分人  甲○○
上列異議人即受處分人因違反道路交通管理處罰條例案件，對於
交通部公路總局新竹區監理所新竹市監理站於民國97年12月17日
所為之處分（原處分案號：竹監新四字第裁51-E00000000號）聲
明異議，本院裁定如下：
    主  文
異議駁回。
    理  由
一、原處分意旨略以：異議人即受處分人甲○○所有車牌號碼76
    72-MY 號自小客車於民國97年10月29日下午2 時45分許，在
    新竹市○○路250 巷劃有紅線路段之禁止臨時停車處所停車
    ，經新竹市警察局交通隊警員拍照當場舉發有「在設有禁止
    停車標線之處所停車」之違規，並填製97年10月29日竹市警
    交字第E00000000 號舉發違反道路交通管理事件通知單交異
    議人收受後，異議人不服舉發事實，於應到案時間內到新竹
    市監理站提出陳述，表示不服，嗣經原處分機關依道路交通
    管理處罰條例第56條第1 項第1 款及違反道路交通管理事件
    統一裁罰基準表規定裁處受處分人罰鍰新臺幣（下同）900
    元。
二、聲明異議意旨略以：異議人當日行駛於巷內，而附近並無停
    車位，遂將車子暫停於巷旁，並非路口，無妨礙交通之處。
    且依據新竹市使用民間拖吊車及保管場地管理辦法第4 條之
    規定：值勤員警執行移置前應鳴笛警告，並確認車內無人員
    後拖吊；移置前應檢視車輛門窗是否關妥鎖好，嚴禁開啟車
    門並應黏貼封條，執勤警察應全程在場，監視整個拖吊移置
    作業至拖吊離開為止。且執行移置作業，未移離原地前，駕
    駛人或車主即時到達者，應即指揮停止移置，於查核駕駛執
    照、行車執照無誤後，現場舉發。但已移離原地，則不依當
    事人之請求於中途放車。然本件員警嚴重違反上開管理辦法
    ，依據拖吊光碟顯示，警員於移置作業前並未黏貼封條，而
    是在移置作業即將完成時才黏貼，顯見未於移置前檢視車輛
    ，且變相在只有車前輪上架時5 秒內，強行將車輛拖到旁邊
    ，才繼續移置作業中的後輪裝置輔助輪及黏貼封條，而在車
    體尚未再次移動前，車主已即時出現並指揮停止移置作業，
    但員警仍以車輛已移離原地為由，強行將車輛拖走，員警執
    行違規取締為行政行為，是顯已違反行政程序法第8 條誠實
    信用原則及應保護人民正當合理之信賴之規定，為此聲明異
    議，並請求撤銷原處分等語。
三、經查：
  (一)按道路交通標誌標線號誌設置規則第169條規定「禁止臨時
    停車線，用以指示禁止臨時停車路段，以劃設於道路緣石正
    面或頂面為原則，無緣石之道路得標繪於路面上，距路面邊
    緣以30公分為度。本標線為紅色實線，線寬除設於緣石，正
    面者以緣石高度為準外，其餘皆為10公分。本標線得加繪紅
    色『禁止臨時停車』標字，30公分正方，每字間隔30公分，
    沿本標線每隔20公尺至50公尺橫寫一組。本標線禁止時間為
    全日24小時，如有縮短之必要時，應以標誌及附牌標示之」
    。次按汽車停車時，應依下列規定：…、四、設有禁止停車
    標誌、標線之處所不得停車，道路交通安全規則第112條第1
    項第4款定有明文。又汽車駕駛人停車時，在禁止臨時停車
    處所停車之情形者，處600 元以上1,200 元以下罰鍰，道路
    交通管理處罰條例第56條第1 項第1 款亦有處罰規定。
  (二)異議人即受處分人所有車牌號碼7672-MY 號自小客車，於上
    開時間確實停放在劃有紅線禁止臨時停車之舉發地點，經新
    竹市警察局交通隊警員以「在設有禁止停車標線之處所停車
    」而舉發，有現場採證照片2 張及新竹市警察局97年10月29
    日竹市警交字第E00000000 號舉發違反道路交通管理事件通
    知單1 份在卷可稽，是異議人上開自小客車確實有於上開時
    間、地點在設有禁止停車標線之處所停車之違規行為，甚為
    明確。異議人雖以前詞置辯，惟按受處分人，不服公路主管
    機關或警察機關所為之處罰，得於接到裁決書之翌日起20日
    內，向管轄地方法院聲明異議，道路交通管理處罰條例第87
    條定有明文，是地方法院交通法庭處理轄區內交通聲明異議
    案件之對象係公路主管機關或警察機關所為之行政處分（即
    裁決書），亦即在審酌公路主管機關或警察機關所為裁決內
    容是否合法、妥適，而公路主管機關或警察機關係就受處分
    人之違規事實所違反法條予以裁罰，因此交通法庭係就公路
    主管機關或警察機關裁決之違規事實、違反法條或裁罰金額
    是否合法、妥適加以審酌，以判斷異議有無理由，至於與公
    路主管機關或警察機關裁決內容無涉之事項，自不在管轄地
    方法院交通法庭審酌之範圍內。是原處分機關所為之上開裁
    罰，僅係針對異議人在禁止停車處所停車之交通違規行為所
    為出之處分，此一處分之裁罰內容僅為「罰鍰新臺幣900 元
    」，並未包括以拖吊之方法移置車輛，是異議人認為拖吊車
    輛之行政行為有違法或不當之瑕疵，核係員警拖吊行政程序
    是否適法、妥當之問題，與原處分機關裁決之內容無涉，故
    該行政程序有無瑕疪並非本院處理交通事件審酌之事項，異
    議人據以聲明異議，自無理由。本件違規事實既臻明確，從
    而，原處分機關以受處分人上開所有汽車在禁止停車處所停
    車為由，依道路交通管理處罰條例第56條第1 項第1 款及違
    反道路交通管理事件統一裁罰基準表之規定，裁罰受處分人
    900 元，並無違法或不當。受處分人執上開理由聲明異議，
    為無理由，應予駁回。
據上論斷，應依道路交通案件處理辦法第19條，裁定如主文。
中    華    民    國    98    年    2     月    4     日
                  交通法庭法  官  林佑珊
以上正本證明與原本無異。
如不服本裁定，應於裁定送達後5日內向本院提出抗告狀。
中    華    民    國    98    年    2     月    4     日
                          書記官  蕭惠婷


司法院資訊處製作；財團法人民間司法改革基金會備份。
